【裁判字號】    90,訴,36
【裁判日期】    900711
【裁判案由】    違反毒品危害防制條例
【裁判全文】
臺灣花蓮地方法院刑事判決                              九十年度訴字第三六號
    公  訴  人  臺灣花蓮地方法院檢察署檢察官
    被      告  乙○○
                        住花蓮.
                        身分證.
右列被告因違反毒品危害防制條例案件，經檢察官提起公訴 (八十七年度偵字第三六
一七號)，本院判決如左：
    主  文
乙○○轉讓第二級毒品，累犯，處有期徒刑捌月。
    事  實
一、乙○○曾因違反麻醉藥品管理條例案件，經本院判處有期徒刑二年六月，緩刑五
    年確定，後經撤銷緩刑，甫於民國八十八年一月八日執行完畢，猶不知悔改，於
    八十九年十一月十七日凌晨一時許，在花蓮縣花蓮市○○街六三號住處內，無償
    轉讓第二級毒品安非他命約０．四公克予甲○○施用。嗣於八十九年十一月十七
    日凌晨二時五十分許，警方在花蓮市○○路五七七號太陽城遊樂場查獲甲○○持
    有第二級毒品安非他命及吸食器，經甲○○供出毒品來源，始循線查獲。
二、案經花蓮縣警察局花蓮分局報告台灣花蓮地方法院檢察署檢察官偵查起訴。
    理  由
一、訊據被告乙○○矢口否認有轉讓第二級毒品安非他命之犯行，辯稱：係甲○○與
    其共同出錢，再由其出面購買安非他命，隔天才拿安非他命予陳威華等語。然查
    被告於警訊中係供稱：因甲○○不斷向其索取，其才給他安非他命等語，核與證
    人甲○○於警訊中所述：其所吸食之安非他命係向被告無償索取而來，可能係被
    告心情不錯等情相符。足見被告所辯，顯係卸責之詞，不足採信。
    本件事證明確，被告犯行堪予認定。
二、核被告所為，係犯毒品危害防制條例第八條第二項轉讓第二級毒品罪。又被告曾
    因違反麻醉藥品管理條例案件，經本院判處有期徒刑二年六月，緩刑五年確定，
    後經撤銷緩刑，於八十八年一月八日執行完畢，此有台灣高等法院被告前案紀錄
    表一份附卷可稽，其於五年內再犯本件有期徒刑以上之罪，應依累犯之規定，加
    重其刑。爰審酌被告犯罪之動機、方法、所生之危害、無償轉讓毒品之數量不多
    ，及事後否認犯行等一切情狀，量處如主文所示之刑。
據上論斷，應依刑事訴訟法第二百九十九條第一項前段，毒品危害防制條例第八條第
二項，刑法第十一條前段、第四十七條，判決如主文。
本案經檢察官李子春到庭執行職務
中      華      民      國   九十    年      七      月     十一     日
                                臺灣花蓮地方法院刑事庭
                                    法  官  李  世  華
右正本證明與原本無異。
如對本判決不服，應於送達後十日內，向本院提出上訴狀。（應抄附繕本）
                                    法院書記官
中      華      民      國      九十    年      七      月     十六     日
附錄本判決論罪之法律條文：
毒品危害防制條例第八條第二項：
轉讓第二級毒品者，處六月以上五年以下有期徒刑，得併科新臺幣七十萬元以下罰金
。


司法院資訊處製作；財團法人民間司法改革基金會備份。
